# 同一控制下企业合并的认定

提问人：Li.YW 时间：2021-11-19 14:31:23
求教陈版主及各位，现在有父亲A，儿子B名下有一家公司甲公司，A持有90%股权，B持有10%股权。二人另有一家公司乙公司，A持有49%股权，B持有51%股权。现在IPO需要，将乙公司转让至甲公司旗下，成为甲公司的全资子公司，该企业合并能否认定为同一控制下的企业合并。备注：A实际经营甲乙公司，B仅挂名在甲乙公司，实际并未参与到公司经营当中。

回答人：chenyiwei
参考：《监管规则适用指引——会计类第 1 号》之“1-5 同一控制下企业合并的认定”：
一、家族成员之间转让股权形成的企业合并
同一控制下企业合并的认定标准较为严格，一般情况下，家族成员之间的股权转让不能直接认定为同一控制下企业合并，除非基于交易的商业实质，依据实质重于形式的原则，能够将家族成员之间转让股权的交易认定为”代持还原”。所谓”代持还原”是指，其他家族成员此前虽然在法律形式上持有股权，但实质上是代某一特定家族成员持有，该特定家族成员享有股权相关的主要风险和报酬，本次股权转让使得交易的法律形式与实质相统一。“代持还原”的认定，需要获取充分的证据，综合公司设立时的资金来源、交易股权对应的决策权的行使情况、交易价格的确定等因素进行判断。